臺灣臺中地方法院刑事判決
110年度易字第1889號
聲  請  人  臺灣臺中地方檢察署檢察官
被      告  黃彥儒



上列被告因過失傷害案件，經檢察官聲請以簡易判決處刑（110
年度偵字第11589號），本院認不應適用簡易判決處刑，改依通
常程序審理，判決如下：
    主    文
本件公訴不受理。
    理    由
一、公訴意旨如附件檢察官聲請簡易判決處刑書所載。
二、按告訴乃論之罪，其告訴經撤回者，應諭知不受理之判決，
    並得不經言詞辯論為之，刑事訴訟法第303條第3款、第307
    條分別定有明文。本件被告經檢察官以刑法第284條前段之
    過失傷害罪，聲請簡易判決處刑，依照同法第287條前段規
    定係屬告訴乃論之罪，茲告訴人張陳淑貞已具狀撤回告訴，
    有聲請撤回告訴狀在卷可稽，爰不經言詞辯論，諭知不受理
    之判決。
據上論斷，應依刑事訴訟法第452條、第303條第3款、第307條，
判決如主文。
中    華    民    國   110    年    9     月     17   日
                  刑事第三庭  法  官  簡志宇
以上正本證明與原本無異。
如不服本判決，應於收受送達後20日內向本院提出上訴書狀，其
未敘述上訴之理由者並得於提起上訴後20日內向本院補提理由書
（均須按他造當事人之人數附繕本）「切勿逕送上級法院」。
告訴人或被害人如不服判決，應備理由具狀向檢察官請求上訴，
上訴期間之計算，以檢察官收受判決正本之日起算。
                              書記官  林勝彥　
中　　華　　民　　國　　110 　年　　9 　　月　　17　　日
附件：
臺灣臺中地方檢察署檢察官聲請簡易判決處刑書          容股
                                    110年度偵字第11589號
　　被　　　告　黃彥儒　

上列被告因過失傷害案件，業經偵查終結，認為宜聲請以簡易判
決處刑，茲將犯罪事實及證據並所犯法條分敘如下：
　　　　犯罪事實
一、黃彥儒未領有普通重型機車駕駛執照，仍於民國109年5月24
    日上午8時37分許，騎乘車牌號碼000-0000號普通重型機車
    ，沿臺中市西區民權路229巷往民權路方向行駛，行經無號
    誌之民權路229巷與民生北路交岔路口，本應注意左方車應
    讓右方車先行，而依當時情形，並無不能注意之情事，仍竟
    疏未注意及此貿然前行，適有張陳淑貞騎乘車牌號碼000-00
    0號普通重型機車，沿民生北路往公益路方向駛至，2車發生
    碰撞，致張陳淑貞受有左側股骨骨折、外傷性左側第1-4肋
    骨骨折及右側第2肋骨骨折合併右側創傷性氣血胸等傷害（
    黃彥儒受傷部分未據告訴）。
二、案經張陳淑貞訴由臺中市政府警察局第一分局報告偵辦。
　　　　證據並所犯法條
一、被告黃彥儒經本署傳喚未到，然詢據被告於警詢中矢口否認
    涉有上開過失傷害犯行，辯稱：伊有注意左右無來車，才慢
    慢起步通過路口，剛過路中時，就聽到告訴人張陳淑貞大叫
    ，從右側撞過來云云。惟查，上開犯罪事實，業據證人即告
    訴人張陳淑貞於警詢及本署偵查中指訴綦詳，復有道路交通
    事故現場圖、道路交通事故調查報告表㈠㈡、路口監視器畫面
    、現場與車損採證照片等附卷可稽，且經本署檢察事務官勘
    驗路口監視器錄影檔案，發現被告騎乘車牌號碼000-0000號
    普通重型機車沿臺中市西區民權路229巷往民權路方向行駛
    ，被告行車左右偏，且跨越雙黃線，車速快（詳見本署勘驗
    報告【下稱報告】圖1紅圈處）。被告騎車（為左方車）進
    入民權路229巷與民生北路交岔路口前，並未減速，即直接
    進入該路口，適告訴人張陳淑貞騎乘車牌號碼000-000號普
    通重型機車（為右方車、如報告圖4藍圈處）沿民生北路往
    公益路方向駛至，被告之左方車並未禮讓告訴人之右方車先
    行（詳見報告圖3、4）。告訴人為閃避被告機車，其車頭往
    左閃，仍閃避不及左側車身與被告機車之右側發生碰撞，人
    車倒地（詳見報告圖5），此有本署檢察事務官勘驗報告附
    卷可稽。是被告所辯通過路口前有減速並查看左右無來車後
    ，才起步慢速通過路口等語顯與事實不符，足認被告騎車有
    未讓右方車先行之過失行為，因而與告訴人所騎乘之機車發
    生碰撞，致告訴人受有傷害。被告犯嫌，應堪認定。
二、核被告所為，係犯道路交通處罰條例第86條第1項、刑法第2
    84條前段之汽（機）車駕駛人無駕駛執照駕車因過失傷害人
    罪嫌。被告無駕駛執照駕車，因而致人受傷，請依道路交通
    管理處罰條例第86條第1項規定加重其刑。
三、依刑事訴訟法第451條第1項聲請逕以簡易判決處刑。
　　此　致
臺灣臺中地方法院
中　　華　　民　　國　 110　　年　　6 　　月　　25　　日
　　　　　　　　　　　　　　      檢 察 官　 陳 信 郎